---
title: "Proyecto Final Bioinformática"
author: "Mayela Fosado"
date: "16/11/2021"
output: html_document

---
<style type="text/css">
  body{
    font-family: Century Gothic;
  font-size: 12pt;
}
</style>

```{r setup, include=FALSE}
knitr::opts_chunk$set(echo = TRUE)
```

## **Guía práctica para estudiar la materia de Procesos Celulares**

Esta guía contiene preguntas que podrían servir de apoyo para estudiar sobre la materia de Procesos Celulares, toda la información necesaria (scripts, bases de datos, etc.) para utilizar la guía, se encuentran en el siguiente repositorio en Github: <https://github.com/Mayfm/Proyecto_final_bioinformatica.git>.


#### **ღ Cargar los datos**

Primero es necesario acceder a los datos para poder utilizarlos, por lo tanto, los cargaremos de la siguiente manera:
```{r}
preguntas <- read.csv("Base_de_datos/Preguntas.csv") 
```

#### **ღ Visualización de los datos**

En este caso como se tienen muchas preguntas, es decir, una base de datos muy grande, utilizaremos la librería DT, para una mejor visualización.
```{r pressure, echo=FALSE}
library(DT) #es necesario cargar la libreria para utilizarla
DT::datatable(preguntas) #visualizacion de los datos
```

### **ღ Generación de la guía**

La guía se divide en 4 temas principales con 78 preguntas en total, los cuales son: 

1. Transporte y tráfico de proteínas (Preguntas de la 1 a la 24)
2. Transducción, ligandos y receptores (Preguntas de la 25 a la 42)
3. Cascadas de señalización (Preguntas de la 43 a la 57)
4. Proliferación y muerte celular (Preguntas de la 58 a la 78)

Utilizamos una función para generar la guía, veámoslo por partes:

* Primero creamos una función, a la cual se le asignó el nombre de "guía" y se utilizó "Preguntas" como el argumentó de esta función.

```{r}
guia <- function(Preguntas){
}

```

* Después creamos nuestro objeto en el cual se determine cuántas preguntas se quieren por tema, si por ejemplo, se elije 2, serán 2 preguntas por cada uno, y así sucesivamente. Para esto se utiliza un **readline**, y así se pueda escribir en la consola, posterior a eso se utiliza **as.numeric** para que lo guarde como un objeto numérico.

```{r}
cantidad <- readline(prompt = "Elige cuántas preguntas quieres por tema, nota: pones 2, hará 2 de cada tema: ")
cantidad <- as.numeric(cantidad)

```

 Será necesario crear objetos de los scores de cada tema, para que así se asignen los puntos que se van obteniendo en cada uno de ellos.

```{r}
score1 <- 0
score2 <- 0
score3 <- 0
score4 <- 0

```

Lo siguiente será crear nuestro ciclo for para que nos arroje las preguntas tantas veces hayamos puesto en el objeto de cantidad.

```{r}
for (pregunta in 1:10){ #en lugar de 10 se pone cantidad
  }
  #Aquí utilizamos una variable que se llame pregunta y esto lo hará tantas veces se haya puesto en el objto llamado cantidad

```

Dentro del for se pondrá la estructura para cada tema de preguntas, de la siguiente manera:

  - Con **sample** se eligen números al azar de acuerdo al rango que se utilicen
  - Utilizamos un **readline** para poner el inciso con la respuesta de la pregunta

```{r}
tema_uno <- preguntas[sample(1:24, 1), 1:6] #este nos asignara una pregunta al azar del 1 al 24, que son las preguntas del tema uno, junto con sus incisos
  print(tema_uno) 
  respuesta <- readline(prompt = "Respuesta, anota el inciso en MAYÚSCULA: ")

```
 
 Enseguida de la respuesta se pone un if & else, con las preguntas y e indicando el inciso con la respuesta correcta.
 
```{r}
if(tema_uno[1] == preguntas[1,1] & respuesta == "D"){score1 <- score1+1
  }else if (tema_uno[1] == preguntas[2,1] & respuesta == "B"){score1 <- score1+1
  }else if (tema_uno[1] == preguntas[3,1] & respuesta == "A"){score1 <- score1+1
  }else if (tema_uno[1] == preguntas[4,1] & respuesta == "B"){score1 <- score1+1
  }else if (tema_uno[1] == preguntas[5,1] & respuesta == "B"){score1 <- score1+1
  }else if (tema_uno[1] == preguntas[6,1] & respuesta == "B"){score1 <- score1+1
  }else if (tema_uno[1] == preguntas[7,1] & respuesta == "D"){score1 <- score1+1
  }else if (tema_uno[1] == preguntas[8,1] & respuesta == "A"){score1 <- score1+1
  }else if (tema_uno[1] == preguntas[9,1] & respuesta == "C"){score1 <- score1+1
  }else if (tema_uno[1] == preguntas[10,1] & respuesta == "E"){score1 <- score1+1
  }else if (tema_uno[1] == preguntas[11,1] & respuesta == "B"){score1 <- score1+1
  }else if (tema_uno[1] == preguntas[12,1] & respuesta == "A"){score1 <- score1+1
  }else if (tema_uno[1] == preguntas[13,1] & respuesta == "B"){score1 <- score1+1
  }else if (tema_uno[1] == preguntas[14,1] & respuesta == "A"){score1 <- score1+1
  }else if (tema_uno[1] == preguntas[15,1] & respuesta == "A"){score1 <- score1+1
  }else if (tema_uno[1] == preguntas[16,1] & respuesta == "B"){score1 <- score1+1
  }else if (tema_uno[1] == preguntas[17,1] & respuesta == "B"){score1 <- score1+1
  }else if (tema_uno[1] == preguntas[18,1] & respuesta == "B"){score1 <- score1+1
  }else if (tema_uno[1] == preguntas[19,1] & respuesta == "A"){score1 <- score1+1
  }else if (tema_uno[1] == preguntas[20,1] & respuesta == "B"){score1 <- score1+1
  }else if (tema_uno[1] == preguntas[21,1] & respuesta == "D"){score1 <- score1+1
  }else if (tema_uno[1] == preguntas[22,1] & respuesta == "C"){score1 <- score1+1
  }else if (tema_uno[1] == preguntas[23,1] & respuesta == "B"){score1 <- score1+1
  }else if (tema_uno[1] == preguntas[24,1] & respuesta == "B"){score1 <- score1+1
  }else{print(score1 <- score1+0)}

``` 

##### ***NOTA:** 
Esto se hará de la misma forma con los cuatro temas restantes.


Después, se harán objetos de los scores, sacando la calificación que se obtuvo por cada tema, un objeto con los temas y una base de datos con los scores y los temas obtenidos.

```{r}
scores <- c(score1/cantidad*10, score2/cantidad*10, score3/cantidad*10, score4/cantidad*10)
  temas <- c("Tema 1", "Tema 2", "Tema 3", "Tema 4")
  resultados <- data.frame(cbind(temas, scores))
``` 

Como parte final, para visualizar esto último se crea una gráfica con las puntuaciones obtenidas.

```{r}
 library(ggplot2) #para la grafica se utilizara la libreria de ggplot2, por lo que debe cargarse
  ggplot(resultados, aes(x = temas, y = scores)) + geom_bar(stat = "identity", fill = "cadetblue", col = "cadetblue") +
    ggtitle("Calificaciones") +
    theme_minimal() 
``` 

La función completa se ve de la siguiente manera:

### **ღ Visualización de toda la función de la guía**

```{r}
guia <- function(Preguntas){

  # Asignar un numero para elegir cuantas preguntas quieres seleccionar por cada tema
cantidad <- readline(prompt = "Elige cuántas preguntas quieres por tema, nota: pones 2, hará 2 de cada tema: ")
cantidad <- as.numeric(cantidad)

# A cada tema se le asignaran puntos en scores diferentes, de acuerdo a tu respuesta
score1 <- 0
score2 <- 0
score3 <- 0
score4 <- 0

for (pregunta in 1:cantidad){
  tema_uno <- preguntas[sample(1:24, 1), 1:6] 
  print(tema_uno)
  respuesta <- readline(prompt = "Respuesta, anota el inciso en MAYÚSCULA: ")
  if(tema_uno[1] == preguntas[1,1] & respuesta == "D"){score1 <- score1+1
  }else if (tema_uno[1] == preguntas[2,1] & respuesta == "B"){score1 <- score1+1
  }else if (tema_uno[1] == preguntas[3,1] & respuesta == "A"){score1 <- score1+1
  }else if (tema_uno[1] == preguntas[4,1] & respuesta == "B"){score1 <- score1+1
  }else if (tema_uno[1] == preguntas[5,1] & respuesta == "B"){score1 <- score1+1
  }else if (tema_uno[1] == preguntas[6,1] & respuesta == "B"){score1 <- score1+1
  }else if (tema_uno[1] == preguntas[7,1] & respuesta == "D"){score1 <- score1+1
  }else if (tema_uno[1] == preguntas[8,1] & respuesta == "A"){score1 <- score1+1
  }else if (tema_uno[1] == preguntas[9,1] & respuesta == "C"){score1 <- score1+1
  }else if (tema_uno[1] == preguntas[10,1] & respuesta == "E"){score1 <- score1+1
  }else if (tema_uno[1] == preguntas[11,1] & respuesta == "B"){score1 <- score1+1
  }else if (tema_uno[1] == preguntas[12,1] & respuesta == "A"){score1 <- score1+1
  }else if (tema_uno[1] == preguntas[13,1] & respuesta == "B"){score1 <- score1+1
  }else if (tema_uno[1] == preguntas[14,1] & respuesta == "A"){score1 <- score1+1
  }else if (tema_uno[1] == preguntas[15,1] & respuesta == "A"){score1 <- score1+1
  }else if (tema_uno[1] == preguntas[16,1] & respuesta == "B"){score1 <- score1+1
  }else if (tema_uno[1] == preguntas[17,1] & respuesta == "B"){score1 <- score1+1
  }else if (tema_uno[1] == preguntas[18,1] & respuesta == "B"){score1 <- score1+1
  }else if (tema_uno[1] == preguntas[19,1] & respuesta == "A"){score1 <- score1+1
  }else if (tema_uno[1] == preguntas[20,1] & respuesta == "B"){score1 <- score1+1
  }else if (tema_uno[1] == preguntas[21,1] & respuesta == "D"){score1 <- score1+1
  }else if (tema_uno[1] == preguntas[22,1] & respuesta == "C"){score1 <- score1+1
  }else if (tema_uno[1] == preguntas[23,1] & respuesta == "B"){score1 <- score1+1
  }else if (tema_uno[1] == preguntas[24,1] & respuesta == "B"){score1 <- score1+1
  }else{print(score1 <- score1+0)}
  tema_dos <- preguntas[sample(25:42, 1), 1:6] 
  print(tema_dos)
  respuesta <- readline(prompt = "Respuesta, anota el inciso en MAYÚSCULA: ")
  if(tema_dos[1] == preguntas[25,1] & respuesta == "A"){score2 <- score2+1
  }else if (tema_dos[1] == preguntas[26,1] & respuesta == "E"){score2 <- score2+1
  }else if (tema_dos[1] == preguntas[27,1] & respuesta == "A"){score2 <- score2+1
  }else if (tema_dos[1] == preguntas[28,1] & respuesta == "E"){score2 <- score2+1
  }else if (tema_dos[1] == preguntas[29,1] & respuesta == "A"){score2 <- score2+1
  }else if (tema_dos[1] == preguntas[30,1] & respuesta == "A"){score2 <- score2+1
  }else if (tema_dos[1] == preguntas[31,1] & respuesta == "A"){score2 <- score2+1
  }else if (tema_dos[1] == preguntas[32,1] & respuesta == "B"){score2 <- score2+1
  }else if (tema_dos[1] == preguntas[33,1] & respuesta == "C"){score2 <- score2+1
  }else if (tema_dos[1] == preguntas[34,1] & respuesta == "A"){score2 <- score2+1
  }else if (tema_dos[1] == preguntas[35,1] & respuesta == "B"){score2 <- score2+1
  }else if (tema_dos[1] == preguntas[36,1] & respuesta == "D"){score2 <- score2+1
  }else if (tema_dos[1] == preguntas[37,1] & respuesta == "B"){score2 <- score2+1
  }else if (tema_dos[1] == preguntas[38,1] & respuesta == "B"){score2 <- score2+1
  }else if (tema_dos[1] == preguntas[39,1] & respuesta == "A"){score2 <- score2+1
  }else if (tema_dos[1] == preguntas[40,1] & respuesta == "B"){score2 <- score2+1
  }else if (tema_dos[1] == preguntas[41,1] & respuesta == "A"){score2 <- score2+1
  }else if (tema_dos[1] == preguntas[42,1] & respuesta == "B"){score2 <- score2+1
  }else{print(score2 <- score2+0)}
  tema_tres <- preguntas[sample(43:57, 1), 1:6] 
  print(tema_tres)
  respuesta <- readline(prompt = "Respuesta, anota el inciso en MAYÚSCULA: ")
  if(tema_tres[1] == preguntas[43,1] & respuesta == "A"){score3 <- score3+1
  }else if (tema_tres[1] == preguntas[44,1] & respuesta == "E"){score3 <- score3+1
  }else if (tema_tres[1] == preguntas[45,1] & respuesta == "B"){score3 <- score3+1
  }else if (tema_tres[1] == preguntas[46,1] & respuesta == "B"){score3 <- score3+1
  }else if (tema_tres[1] == preguntas[47,1] & respuesta == "B"){score3 <- score3+1
  }else if (tema_tres[1] == preguntas[48,1] & respuesta == "D"){score3 <- score3+1
  }else if (tema_tres[1] == preguntas[49,1] & respuesta == "B"){score3 <- score3+1
  }else if (tema_tres[1] == preguntas[50,1] & respuesta == "B"){score3 <- score3+1
  }else if (tema_tres[1] == preguntas[51,1] & respuesta == "A"){score3 <- score3+1
  }else if (tema_tres[1] == preguntas[52,1] & respuesta == "A"){score3 <- score3+1
  }else if (tema_tres[1] == preguntas[53,1] & respuesta == "B"){score3 <- score3+1
  }else if (tema_tres[1] == preguntas[54,1] & respuesta == "A"){score3 <- score3+1
  }else if (tema_tres[1] == preguntas[55,1] & respuesta == "B"){score3 <- score3+1
  }else if (tema_tres[1] == preguntas[56,1] & respuesta == "A"){score3 <- score3+1
  }else if (tema_tres[1] == preguntas[57,1] & respuesta == "A"){score3 <- score3+1
  }else{print(score3 <- score3+0)}
  tema_cuatro <- preguntas[sample(58:78, 1), 1:6] 
  print(tema_cuatro)
  respuesta <- readline(prompt = "Respuesta, anota el inciso en MAYÚSCULA: ")
  if(tema_cuatro[1] == preguntas[58,1] & respuesta == "A"){score4 <- score4+1
  }else if (tema_cuatro[1] == preguntas[59,1] & respuesta == "A"){score4 <- score4+1
  }else if (tema_cuatro[1] == preguntas[60,1] & respuesta == "B"){score4 <- score4+1
  }else if (tema_cuatro[1] == preguntas[61,1] & respuesta == "B"){score4 <- score4+1
  }else if (tema_cuatro[1] == preguntas[62,1] & respuesta == "D"){score4 <- score4+1
  }else if (tema_cuatro[1] == preguntas[63,1] & respuesta == "A"){score4 <- score4+1
  }else if (tema_cuatro[1] == preguntas[64,1] & respuesta == "E"){score4 <- score4+1
  }else if (tema_cuatro[1] == preguntas[65,1] & respuesta == "B"){score4 <- score4+1
  }else if (tema_cuatro[1] == preguntas[66,1] & respuesta == "A"){score4 <- score4+1
  }else if (tema_cuatro[1] == preguntas[67,1] & respuesta == "D"){score4 <- score4+1
  }else if (tema_cuatro[1] == preguntas[68,1] & respuesta == "C"){score4 <- score4+1
  }else if (tema_cuatro[1] == preguntas[69,1] & respuesta == "B"){score4 <- score4+1
  }else if (tema_cuatro[1] == preguntas[70,1] & respuesta == "B"){score4 <- score4+1
  }else if (tema_cuatro[1] == preguntas[71,1] & respuesta == "A"){score4 <- score4+1
  }else if (tema_cuatro[1] == preguntas[72,1] & respuesta == "A"){score4 <- score4+1
  }else if (tema_cuatro[1] == preguntas[73,1] & respuesta == "B"){score4 <- score4+1
  }else if (tema_cuatro[1] == preguntas[74,1] & respuesta == "B"){score4 <- score4+1
  }else if (tema_cuatro[1] == preguntas[75,1] & respuesta == "A"){score4 <- score4+1
  }else if (tema_cuatro[1] == preguntas[76,1] & respuesta == "B"){score4 <- score4+1
  }else if (tema_cuatro[1] == preguntas[77,1] & respuesta == "B"){score4 <- score4+1
  }else if (tema_cuatro[1] == preguntas[78,1] & respuesta == "B"){score4 <- score4+1
  }else{print(score4 <- score4+0)}}
  
  scores <- c(score1, score2, score3, score4)
  return(print(paste()))
  }

```

El tener las calificaciones obtenidas por temas, permite que puedas conocer tu progreso en cada uno de los temas utilizados en esta guía.